最高法院刑事判決                              八十六年度台上字第四七三六號
    上訴人  甲○○
右上訴人因偽造文書案件，不服台灣高等法院中華民國八十六年五月十四日第二審更
審判決（八十六年度上更(一)字第二七一號，起訴案號：台灣台北地方法院檢察署八十
四年度偵字第四六○○號），提起上訴，本院判決如左：
    主  文
上訴駁回。
    理  由
按刑事訴訟法第三百七十七條規定，上訴於第三審法院，非以判決違背法令為理由，
不得為之。是提起第三審上訴，應以原判決違背法令為理由，係屬法定要件。如果上
訴理由狀並未依據卷內訴訟資料，具體指摘原判決不適用何種法則或如何適用不當，
或所指摘原判決違法情事，顯與法律規定得為第三審上訴理由之違法情形，不相適合
時，均應認其上訴為違背法律上之程式，予以駁回。本件原判決綜合調查證據之結果
，認上訴人甲○○犯有刑法第二百十六條第二百十條行使偽造私文書，足以生損害於
公眾及他人之事實，已詳其所憑之證據及認定之理由。按事實之認定及證據之取捨
，乃事實審法院之職權，苟無違反經驗法則及論理法則，自難指為違法。原判決依憑
被害人張永誠之指訴，證人陳賜益之供證，復有優馬汽車有限公司（下稱優馬公司）
章程、設立登記事項卡、公司執照、營利事業登記證（均影本）及台北市政府建設局
民國八十五年三月十一日建一字第八五二七二二一三號函在卷可資佐證等證據，資以
認定上訴人有本件罪行。並以上訴人否認犯罪，辯稱：張永誠向伊經營之優馬公司買
車，因錢數不足，遂同意為該公司股東，並未出資，苟張某未同意加入為股東，伊豈
能取得其國民身分證影本，據以申辦公司變更登記，認係卸責之詞，不足採取，在理
由內詳予指駁，從形式上觀察，並無上訴所指違背法令情形。上訴人為辦理優馬公司
變更登記，確有冒用張永誠國民身分證影本之事實，原判決理由一已詳述其調查審認
之意見，要無理由不備或理由矛盾之違法。再原判決理由一復說明張永誠原欲購買小
客車，故將其國民身分證影本交付優馬公司，經核亦無違論理法則及經驗法則。而本
件事證已臻明確，原審未向所轄汽車監理機關函查吉普貨車是否限制非農夫或公司行
號不得掛牌，及張永誠向優馬公司購買之吉普貨車，是否以君宇文具印刷有限公司名
義掛牌等項為無益之調查，亦難指為違法。此外，上訴徒憑己意，對於原審職權之適
法行使，及原判決理由已明白論斷之事項，任意爭論，顯與法定上訴第三審之形式要
件不符，其上訴違背法律上之程式，應予駁回。
據上論結，應依刑事訴訟法第三百九十五條前段，判決如主文。
中      華      民      國    八十六    年      八      月      八      日
                              最高法院刑事第二庭
                                  審判長法官  施  文  仁
                                        法官  陳  炳  煌
                                        法官  張  淳  淙
                                        法官  洪  文  章
                                        法官  林  錦  芳
      右正本證明與原本無異
                                              書  記  官
中      華      民      國    八十六    年      八      月      十三    日
